【裁判字號】    98,醫上訴,242
【裁判日期】    981224
【裁判案由】    業務過失致死
【裁判全文】
臺灣高等法院臺中分院刑事判決       98年度醫上訴字第242號
上  訴  人  臺灣臺中地方法院檢察署檢察官
被      告  乙○○
選任辯護人  黃雅琴律師
            羅宗賢律師
上列上訴人因被告業務過失致死案件，不服臺灣臺中地方法院97
年度醫訴字第1號中華民國97年11月28日第一審判決（起訴案號
：臺灣臺中地方法院檢察署96年度偵字第3450、13812號），提
起上訴，本院判決如下：
    主  文
上訴駁回。
    理  由
一、本件公訴意旨略以：乙○○係位在臺中縣豐原市○○路268
    號之新惠生醫院之院長兼婦產科醫師，以從事婦產科門診及
    相關醫療手術為業，為從事業務之人。緣陳素芬於民國95年
    10月11日上午9時30分許，至新惠生醫院住院，嗣於同日上
    午10時58分許，在新惠生醫院婦產科病房內，由乙○○為陳
    素芬進行剖腹生產手術，並產下一名男嬰。乙○○原應注意
    動脈血管為人體內之重要組織，倘因疏誤而切斷，將致血液
    持續滲出，而危及患者之生命，竟疏未注意及此，於剖腹產
    之過程中誤將陳素芬之左側子宮動脈切斷。詎乙○○竟未發
    覺已將動脈切斷，僅依一般剖腹產之程序，將子宮縫合，而
    未就切斷動脈之處為緊急縫合及止血等措施，並於同日上午
    11時10分許，進行兩側輸卵管結紮手術，復於同日中午12時
    許下班離院，並將後續交由同院之值班醫師陳秋水照顧。於
    同日中午12時30分許，陳素芬轉入恢復室觀察，其間因遭切
    斷之動脈持續出血，曾表示肚子感覺很多血在流，惟該醫院
    之護理人員僅表示該情形應係生產後有些血尚未排掉。嗣因
    滲血情形持續，陳素芬復於同日下午3時許，再度表示肚子
    痛，然該醫院之醫護人員僅表示要多休息，未為進一步之處
    理。而乙○○斯時原應注意剖腹產導致腹腔持續出血之可能
    性，並應進一步檢視陳素芬之腹腔有無出血情形，並積極追
    查出血來源及加以止血，詎仍未注意及此，無視陳素芬已多
    次表示腹部不適，仍未為任何緊急處理措施。嗣於同日下午
    6時5分許，陳素芬因出血不止導致休克，經其夫甲○○發覺
    情形有異，以緊急鈴通知醫護人員，由護士發現陳素芬意識
    微弱，給予氧氣及心臟按摩，值班醫師陳秋水於同日下午6
    時8分許到達，發現陳素芬已失去意識、嘴唇發紺、血壓降
    為70/60毫米汞柱、心跳每分鐘48次，經持續施以心肺復甦
    術及注射腎上腺素，並於同日下午6時13分許，進行氣管插
    管，再於同日下午6時22分許，轉送至中國醫藥大學附設醫
    院（下簡稱中國醫院）急救，惟於同日下午6時47分許，到
    達中國醫院急診室時已無生命跡象，經轉入加護病房救治，
    仍於同年10月13日不治死亡。因認被告涉有刑法第276條第2
    項之業務過失致死罪嫌云云。
二、按犯罪事實應依證據認定之，無證據不得認定犯罪事實；又
    不能證明被告犯罪者，應諭知無罪之判決，刑事訴訟法第15
    4條第2項、第301條第1項前段分別定有明文。次按告訴人之
    告訴，係以使被告受刑事訴追為目的，是其陳述是否與事實
    相符，仍應調查其他證據以資審認；又認定不利於被告之事
    實，須依積極證據，苟積極證據不足為不利於被告事實之認
    定時，即應為有利於被告之認定，更不必有何有利之證據；
    且刑事訴訟法上所謂認定犯罪事實之積極證據，係指適合於
    被告犯罪事實之認定之積極證據而言，雖不以直接證據為限
    ，間接證據亦包括在內，然而無論直接或間接證據，其為訴
    訟上之證明，須於通常一般之人均不致有所懷疑，而得確信
    其為真實之程度者，始得據為有罪之認定，倘其證明尚未達
    到此一程度，而有合理之懷疑存在時，致使無從形成有罪之
    確信，根據「罪證有疑，利於被告」之證據法則，即不得遽
    為不利被告之認定（參最高法院52年台上字第1300號、30年
    上字第816號、29年上字第3105號、30年上字第1831、76年
    台上字第4986號判例)。
三、本件公訴人認被告涉有刑法第276條第2項業務過失致死罪嫌
    ，無非係以告訴人甲○○（即被害人陳素芬之夫）、戊○
    ○、丁○○○（即被害人陳素芬之父母）之指訴，鑑定人
    王約翰法醫師之鑑定意見，中國醫院醫師林裕超、林麗君
    、羅于倩之證述，陳素芬因本件在新惠生醫院及中國醫院
    就診之病歷、相驗屍體證明書、解剖照片、相驗筆錄、解剖
    筆錄、解剖鑑定報告書等為其依據。然本院訊之被告乙○○
    ，其固坦承於上揭時地為陳素芬進行剖腹生產手術，惟堅詞
    否認有何過失之處，辯稱：伊若有切斷動脈而未為緊急縫合
    及止血之情形，以一般動脈1分鐘出血量幾百CC計算，病人
    不到10分鐘就會休克，不會等到6小時以後才發生休克，又
    法醫師謂本件係剖腹產手術後止血縫合鬆脫造成腹腔大量出
    血，致陳素芬出血性休克而死亡，係法醫師未參考死者之生
    前病歷所做出之錯誤推論，因陳素芬送往中國醫院急救時，
    該醫院以最精密之醫學儀器檢查結果，腹腔內根本沒有大量
    出血之情形，法醫師解剖所看到之1200CC出血量，於死者離
    開新惠生醫院時尚不存在，而依據中國醫院病歷之記載及行
    政院衛生署醫事審議委員會之鑑定報告，陳素芬應係羊水栓
    塞，造成休克及凝血病變，導致死亡，雖然法醫解剖時沒有
    在肺動脈採到羊水等相關胎兒原件，但解剖報告明確記載死
    者有「肺水腫」之情形，此與羊水栓塞臨床表現相符，而羊
    水栓塞是很緊急而毀滅性的疾病，死亡率很高，如果發生是
    病人的不幸，也是婦產科醫生的不幸等語。
四、本件檢察官主要係根據鑑定人王約翰法醫師所製作內載「
    無肺萎縮，無肺血管栓塞，剖開腹腔，1200毫升血水。由以
    上結果判定，死者因〈下腹部剖腹生產手術〉造成〈左側子
    宮動脈剖腹手術切斷，術後止血縫合鬆脫〉，併發〈腹腔大
    量出血〉死亡，死者之死亡機轉為〈出血性休克〉」等字之
    解剖報告書（參相字卷第114頁），王約翰於96年1月30日
    在偵查中鑑定意見陳稱：「本件剖腹之執刀醫師並未發現切
    到動脈，但有照正常之程序進行止血及縫合，10時58分許做
    完剖腹手術後，又做結紮手術，陳素芬之意識都清楚，生產
    後量血壓，至下午2時許都正常，之後即無紀錄，至晚上6時
    許，陳素芬開始有休克狀態，表示陳素芬已出血至某個量，
    才會呈現休克及血壓70/60毫米汞柱等情形，故陳素芬不是
    搬動時才鬆開並開始出血的，並非送醫急救過程中才開始出
    血，縫合鬆脫部分不可能係因外力撞擊造成，本件解剖時沒
    有發現羊水栓塞現象，血管縫合掙脫後之處理才是重要的，
    掙脫造成休克是可以的，是否可以早點發現，並做後續急救
    及治療，好把陳素芬救回來，這是要檢討的」等語（參相字
    卷第125頁至第126頁），告訴人等指稱：「陳素芬於95年
    10月11日中午12時許曾說肚子感覺很多血在流，該新惠生醫
    院之護士說應該是生產後有些血尚未排掉，同日下午3時許
    ，陳素芬又說肚子痛，另外一位醫師過來看一下，說肚子痛
    是正常的，要陳素芬好好休息，並未進行其他檢查」等語。
    而認陳素芬係因被告疏於注意，將子宮動脈切斷，且未為縫
    合及止血之措施，復未注意病人的感覺，予以及時檢查，而
    任由病人大量出血，致病人發生出血性休克死亡。是以本件
    應審究者乃被告是否有疏於注意，將陳素芬之子宮動脈切斷
    ，且未為縫合及止血之措施，復未注意病人之感覺而失去止
    血救護之時機，陳素芬是否因被告此行為而造成腹腔大量出
    血1200毫升，而此1200毫升之出血量是否為致陳素芬死亡之
    原因。
五、經查，(一)證人王約翰法醫師於97年9月30日在原審審理中具
    結證稱：「被害人肚子下腹有一個橫向的手術傷口，腹腔內
    有血液，血量大約是1200毫升，在她的左邊的子宮動脈週邊
    有血腫，割斷的血管有鬆脫的現象，看到血管被手術割斷的
    情形，鬆脫是指血管上面有綁線，已經鬆脫了，解剖鑑定書
    上第6頁上所寫的，她的腹腔有大量的血液，為什麼會出血
    是因為她的左側子宮動脈接受剖腹產生產被切斷，有做過止
    血的動作，有鬆脫但是止血的動作是失敗，手術把子宮切開
    ，是有可能會切斷動脈血管，這是可以被接受的，做完手術
    後，會做清理，把傷口縫起來，把血管綁起來，把子宮外膜
    覆蓋在上面，是為了止血和傷口的癒合」、「相字卷第64頁
    下方照片係血管縫合後鬆脫的，照片顯示不是很清楚，但是
    我解剖的時候有看到，67頁下方照片係動脈血管被切割，當
    時血管應該是綁好的，但是因為有上麻藥，所以血壓偏低，
    等候麻藥過去後，血壓恢復到正常後，因為是動脈，血管脈
    動，如果血管沒有綁的很牢，會鬆脫，書上有說為了防止他
    血壓恢復正常，所以要綁兩次，我在解剖時，看到血管是綁
    一次」等語（參原審卷第111-112頁筆錄），且證人所製作
    之解剖報告書亦記載：「左側子宮動脈剖腹手術切斷，術後
    止血縫合鬆脫」等字（參相字卷第113頁背面）。足徵依證
    人王約翰之鑑定證詞，被告於為被害人陳素芬施行剖腹產時
    ，有將動脈切斷，但此是可以被接受的，亦即是在被容許之
    醫療範圍內，且被告於將動脈切斷後，有為縫合及止血之措
    施。是以起訴書記載「誤將陳素芬之左側子宮動脈切斷」而
    有過失，即有未洽，記載「被告未就切斷動脈之處為緊急縫
    合及止血等措施」，則與事實不符。(二)告訴人甲○○等人雖
    有前揭對被告及其醫院醫護人員處理方式之指訴，惟渠等所
    指並無其他證據可資補強，且新惠生醫院之護理資料記載被
    害人陳素芬於產後即95年10月11日下午2時之血壓為108/68
    （產前即當日上午9時30分之血壓為98/65），無其他不適，
    情況穩定，下午4時50分，意識清醒，無滲血，告知噁心、
    嘔吐情況較有改善等字（參新惠生醫院病歷第14頁）。是以
    縱然被害人陳素芬於當日中午12時許，確曾說過肚子感覺很
    多血在流，惟其感覺應非屬一般不正常之出血，否則中午12
    時許就有很多血在流，怎麼可能於下午2時血壓還保持在正
    常之狀態，於下午4時50分還可以意識清醒的向醫護人員告
    知噁心、嘔吐情況較有改善。另陳素芬係剖腹生產，於麻醉
    藥失效後，難免疼痛，是以醫護人員表示肚子痛是正常的，
    亦非敷衍之詞。本院因認告訴人等前揭指訴，並無法據為被
    告不利之認定。
六、次查，鑑定人王約翰法醫師雖證稱本件係被告切斷被害人陳
    素芬之動脈後，依正常程序應該綁兩次，被告卻只有綁一次
    ，致血壓恢復正常時鬆脫，而大量出血休克致死，亦即被害
    人陳素芬在新惠生醫院所以休克，是因大量出血所造成。惟
    (一)陳素芬於剖腹產後，當日中午12時15分至下午2時，共量
    了六次血壓、脈搏，均在正常範圍內（參新惠生醫院病歷第
    15頁），亦即陳素芬在當日12時15分許血壓即已恢復正常，
    是以動脈血管在綑綁處若有因此造成鬆脫，應即有出血情形
    ，甚至大量出血，何以至當日下午2時許，血壓仍在正常範
    圍內，並到下午6時5分才休克。(二)陳素芬於當日下午6時47
    分，轉診至中國醫院後，曾參與急救之醫師證稱如下：證
    人即住院醫師林麗君於96年5月3日在檢察官偵訊中具結證稱
    ：「本件有做電腦斷層未發現有內出血，超因波部分，因只
    在她病床邊做，未看到肚子內有積液體（有可能是水或血）
    」（參第3450號偵字卷第9頁筆錄），證人即加護病房主
    治醫師林裕超於96年5月3日在檢察官偵訊中具結證稱：「（
    問：解剖結果看見腹部大量出血，可能是剖腹時把血管切斷
    而導致出血死亡，此部分有無意見？）我們那邊之超因波及
    斷層都未看見出血情形」（參第3450號偵字卷第11頁筆錄）
    ，證人即放射科醫師羅于倩於96年5月24日在檢察官偵訊
    中具結證稱：「（問：如果死者剖腹產時即已切斷動脈造成
    出血，做胸部電腦斷層時，有可能照不出來嗎？）如果量很
    多，應該照得出來，我印象中片子腹腔中之液體不是很多，
    通常是要量很多才照的出來，印象中電腦量起來，液體的量
    是大約200CC」（參第3450號偵字卷33頁筆錄），證人即
    婦產科醫師邱燦宏於97年9月30日在原審審理中具結證稱：
    「（問：如果一個剖婦產產婦，生產後經過八個小時腹腔中
    有發現200CC的體液，這是剖婦產正常的現象嗎？）大部分
    都是母體懷孕的時候，腹腔有些滲出液，這是正常的現象，
    母體的白蛋白比較低，外觀會水腫，這是懷孕時正常生理的
    變化」、「（問：一個急性出血的病人一直到出血性休克，
    請問他的臨床症狀大概是什麼？）如果這個病人開始有出血
    的問題，原則上會表現出血壓會掉，心悸、胸悶、臉色發白
    」、「（問：有無可能病人突然間失去意識或是病人緩慢失
    去意識？）一般不會突然失去意義」、「根據我們經驗，母
    親要這樣大出血，心跳停止，都要2、3000CC以上」、「以
    我當初接觸這個病患（即陳素芬）的時候，檢查結果並沒有
    大量出血的現象，所以我判斷出血應該是後面形成的」（參
    原審卷第118-120頁筆錄）。由以上證人所言，可知被害人
    陳素芬被送到中國醫院後，參與診治之醫師均未發現其腹腔
    中有大量出血之情形，且出血性休克，一般會出現血壓下降
    、心悸、胸悶、臉色發白之情形，不會突然失去意識，但告
    訴人等均未指訴被害人陳素芬有此種漸進之症狀，新惠生醫
    院之病歷，亦無此相關之記載。(三)本院將陳素芬在中國醫院
    所做之電腦斷層檢查資料送請中華民國放射線醫學會判讀鑑
    定結果為：「1.子宮內殘餘少量產後餘物（或含部分術後血
    塊）。2.病患之左側橫隔下及脾外側之腹腔中約有300毫升
    之液體囤積，從電腦斷層影像測量CT值（平均27Hounsfield
    unit），這些液體較像是組織滲出液，無法由影像中證實該
    液體是否為血液」（參本院卷第110、128頁中華民國放射線
    醫學會98年6月30日放醫字第047號、98年7月21日放醫
    字第056號函）。顯見陳素芬由新惠生醫院送到中國醫院時
    ，經電腦斷層檢查，並未發現腹腔內有多達1200CC的出血情
    形，只有約300CC較像組織液的液體，此與證人羅于倩前揭
    證稱其僅看到約200CC的液體大致相符。(四)臺灣婦產科醫學
    會以97年12月1日臺婦醫字第97181號函覆原審記載：「1.剖
    腹生產後，病患休克及血壓70/60毫米汞柱，有可能表示病
    患出血至某個程度，但是並非必然，血壓70/60毫米汞柱只
    代表低血壓及即將休克，但休克有許多原因，除了低血容量
    休克之外，尚有心因性休克、分佈型休克、阻塞型休克、內
    分泌性休克。若真是出血過多導致之失血性休克，則血壓降
    低是表示出血已至某種程度。2.假設孕婦體重為60-65公斤
    ，產中若發生0000-0000CC以內之出血，多數產婦都可容忍
    （一般剖腹產之平均出血量為1000CC），雖然出血量在25-3
    0%以內尚不至影響平躺時之血壓，然而若出血量超過40%（0
    000-0000CC）又沒來得及輸液或輸血治療的話，則很快會進
    入血液動力學不穩定，極度心博過速，血壓下降至休克狀態
    及意識不清乃至昏迷。3.子宮動脈縫合後掙脫（機率應該極
    小），若是子宮動脈位於肌層之細小分枝縫線脫落，則可能
    出現子宮傷口處局部血腫塊形成（然後自行發生壓迫性止血
    ），或只表現出惡露增量之症狀，若是子宮動脈位於基層外
    之主幹縫線脫落，則產婦可能發生腹膜腔內出血造成大量且
    快速之出血，則很快會進入血液動力學不穩定，極度心博過
    速，血壓下降乃至休克之狀態，然而此時影像學檢查（腹部
    超因波、電腦斷層或核磁共振等）應可清楚偵測出腹膜腔內
    出血之嚴重程度」（參原審卷第224-226頁）。此參諸證人
    邱燦宏醫師前揭「根據我們經驗，母親要這樣大出血，心跳
    停止，都要2、3000CC以上」之證詞，可知血壓急速降至70/
    60毫米汞柱只代表低血壓及即將休克，但不一定是低血容量
    所造成，又剖腹生產若切斷子宮動脈時，因切斷之位置及大
    小不同，而有兩種情況，一是自行止血，二是大量且快速的
    出血，且出血量必須達到2420CC以上，才可能導致出血性休
    克，有無大量出血，電腦斷層及超因波是可以偵測出來的。
    而本件電腦斷層並未偵測出陳素芬腹腔內有大量出血，且陳
    素芬剖腹產時總失血量為700CC（參惠生醫院病歷第17頁）
    ，法醫師解剖時發現之出血量為1200CC，加起來還不到2000
    CC，也不到一般可以致死之出血量。綜上足徵，被害人陳素
    芬被送到中國醫院急救時，並未發現其體內有1200CC之出血
    量，且該出血量是否足以造成陳素芬死亡，亦甚有疑義。
七、又查，(一)檢察官曾委託行政院衛生署醫事審議委員會鑑定陳
    素芬之死因，該委員會鑑定結果為：「依據解剖報告因〈下
    腹部剖腹生產手術〉造成〈左側子宮動脈剖腹手術切斷，術
    後止血縫合鬆脫〉，併發〈腹腔大量出血〉死亡，死亡機轉
    為〈出血性休克〉。但產婦臨床症狀表現為突然性失去意識
    ，嘴唇發紺，嚴重低血壓，心跳停止等，為羊水栓塞症狀表
    現，造成休克及凝血病變，導致死亡。如係於手術時，將左
    側子宮動脈切斷，並會有大量出血之現象，惟依病歷記載，
    當時並無此情形，故所送解剖報告之死因與本會依病歷所作
    鑑定有所差異」（參第3450號偵字卷第47頁）。(二)證人邱燦
    宏醫師於97年9月30日在原審審理中具結證稱：「我根據斷
    層報告有跟家屬提過應該是類似羊水栓塞，而羊水栓塞是一
    般臨床症狀的表現，但是羊水栓塞一發生的時候，大部分的
    人是呼吸困難，少部份的人是先抽筋，少部份的人會凝血病
    變在手術的部位大出血。一般如果像這樣，我們會先抽取體
    內血液循環來看血液內是否有羊水的成份，但是這並非是唯
    一的依據，因為有些人檢查得出來，有些人檢查不出來，最
    主要還是臨床的症狀來判斷，本件在血液中檢驗是沒有羊水
    反應」、「（問：本件死者血液中沒有檢驗出羊水，是否有
    確定死者是羊水栓塞造成死亡？）以臨床上來看是確定。羊
    水栓塞以現在理論認為這是一種過敏反應，最主要是發生在
    肺部的動脈，導致收縮以後沒有血液供應，所以有部分可能
    在血液中檢驗不出羊水成份，可是他是羊水栓塞，羊水栓塞
    是一種臨床表現」、「（問：如果死者因為急性出血導致血
    壓下降，到達一定量以後，就可能在肺部血管產生影像上類
    似栓塞的結果？）如果是照學理來說，急性出血不應該只是
    單純一個部位，應該是全身性」（參原審卷第117-118頁筆
    錄）。(三)前揭中華民國放射線醫學會之鑑定結果另記載：「
    病患右肺主動脈出現完全栓塞，在臨床上可引起右心心博停
    止，亦可造成後續的心因性休克。度量右側肺主動脈內栓塞
    物之CT值，介於40HU至60HU之間，以此度量結果，無法由影
    像上分辨該栓塞物為血栓塞性肺栓塞或非血栓塞性肺栓塞」
    （參本院卷第110、128頁）。綜上可知，被害人陳素芬經電
    腦斷層檢查結果，其右肺主動脈出現完全栓塞，而此栓塞加
    上其臨床症狀，依據醫學專業判斷，可能是羊水栓塞，其發
    生可引起右心心博停止，亦可造成後續的心因性休克，亦即
    被害人陳素芬極有可能是羊水栓塞導致死亡。
八、再查，雖然證人王約翰法醫師於97年9月30日在原審審理中
    具結證稱：「羊水在作剖腹產時，母體或多或少在子宮、肺
    部、血管內都可以找到少量的羊水，如果是要造成羊水栓塞
    的症狀出來的話，羊水量要很大，切片內的血管都會看得到
    。它比較屬於第一型過敏反應，這種病人除了檢查他的肺部
    外，還必須看他的喉嚨，他的喉嚨會水腫，本件我都沒有看
    到」等語（參原審卷第115頁背面筆錄），及證人林麗君醫
    師於96年5月3日在檢察官偵訊中具結證稱：「（問：當時栓
    塞之原因跟羊水栓塞有關嗎？）有可能，我不是專科醫生，
    我是內科醫師，應該在血液大動脈看見胚胎之東西，那時我
    送檢查，但未看見角質細胞，如果看見角質細胞才能確定是
    羊水栓塞」（參第3450號偵字卷第9頁筆錄），亦即兩位證
    人均未看見被害人陳素芬肺部有羊水或其他胎兒原件。惟依
    據F.Gary Cuninghamh原著，蘇純閨醫師編譯，產科學（下
    冊）Williams Obstetrics 20/e第100頁記載：「偵側此類
    羊水，可能需要廣泛的特殊染色，即使如此，也往往看不到
    ，在國家註冊處，75%的屍體解剖和50%在死亡前從肺動脈導
    管抽吸的濃縮buffy coat的檢體可偵測到胎兒原件。」（參
    原審卷第170頁），亦即有25%的屍體解剖和50%在死亡前從
    肺動脈導管抽吸的濃縮buffy coat的檢體，是無法偵測到胎
    兒原件，此與證人邱燦宏醫師前揭證稱「有些人檢查得出來
    ，有些人檢查不出來，最主要還是臨床的症狀來判斷」等語
    符合。是以非能以死者肺部動脈查無羊水或胎兒原件，即遽
    論本件被害人陳素芬之死亡，並非羊水栓塞所造成。
九、綜上所述，本件上訴人所舉之證據，尚無法使本院形成被告
    有犯業務過失致死罪之確信，依前開判例意旨，本件即應為
    有利於被告之認定，更不必有何有利之證據。此外，復查無
    其他積極證據足資證明被告有何上訴人所指之上開犯行。原
    審以不能證明被告犯罪為由，依前開法條諭知無罪之判決，
    並無不合。檢察官上訴意旨，仍執前詞指摘原判決不當，提
    起上訴，為無理由，應予駁回。
據上論斷，應依刑事訴訟法第第368條，判決如主文。
本案經檢察官丙○○到庭執行職務。
中    華    民    國    98    年    12    月    24    日
            刑事第七庭    審判長法  官  林  榮  龍
                                法  官  張  惠  立
                                法  官  李  秋  娟
以上正本證明與原本無異。
如不服本判決應於收受送達後十日內向本院提出上訴書狀，其未
敘述上訴理由者，並得於提起上訴後十日內向本院補提理由書狀
（均須按他造當事人之人數附繕本）「切勿逕送上級法院」。
                                書記官  詹  錫  朋
中    華    民    國    98    年    12    月    24    日


司法院資訊處製作；財團法人民間司法改革基金會備份。
